# 求助关于融资租赁问题

提问人：索马里海带 时间：2016-10-15 17:19:36
乙公司为主体进行融资租赁，融资租赁公司支付款项甲乙两个公司分别使用，甲乙两公司约定按照使用比例分摊相应融租费用。求问现站在甲公司的立场上，是否需要按照融资租赁进行核算？如不按照融资租赁进行核算，融租租赁前期发生的手续费等也约定按照使用比例分摊，这部分前期手续费甲公司如何做账？是否可以直接计入财务费用？

回答人：chenyiwei
售后回租构成融资租赁交易，本质上就是资产抵押借款。因此你说的情况应该就是乙公司出面以它的资产进行抵押借款，借款所得资金在甲乙之间分配使用，因此甲公司应按借款核算该业务，分摊给甲公司的手续费作为对借款初始计量金额的调整（利息调整），在借款期间内（即租赁期内）按实际利率法摊销，计入甲公司的各期利息支出。

提问人：槿思成 时间：2016-10-16 00:40:47
陈老师，您好，这个业务我也想了一下，是不是可以这样拆分： 业务应该是乙公司作为融资租赁的主体，融资租入资产，但是租赁的固定资产甲乙公司同时使用，租赁费双方共同承担，只是融资租赁的法律权利义务主体是乙公司。基于法律上的权利义务关系，这个业务是否可以拆分成乙公司融资租入资产，同时经营出租给甲公司，这样呢？ 感谢陈老师

回答人：chenyiwei
主帖中提到“融资租赁公司支付款项甲乙两个公司分别使用”，因此我理解是售后回租构成的融资租赁，是纯融资业务，不是租入设备同时分期支付租金的普通融资租赁业务。